臺灣臺中地方法院刑事判決　　　　　　　　　　　　九十二年度易字第二三九一號
　　公　訴　人　臺灣臺中地方法院檢察署檢察官
　　被　　　告　乙○○
右列被告因毒品危害防制條例案件，經檢察官提起公訴（九十二年度毒偵字第一八三
四號、九十二年度偵字第一四五四八號），被告於準備程序就被訴事實為有罪之陳述
，本院合議庭認宜適用簡式審判程序，逕予判決如左：
    主  文
乙○○連續施用第二級毒品，處有期徒刑肆月，如易科罰金，以佰元折算壹日。又
持有第一級毒品，處有期徒刑貳月，如易科罰金，以佰元折算壹日；扣案之海洛因
壹包（驗後淨重零點貳陸公克，包裝重零點壹貳公克）沒收銷毀之。應執行有期徒刑
伍月，如易科罰金，以佰元折算壹日；扣案之海洛因壹包（驗後淨重零點貳陸公克
，包裝重零點壹貳公克）沒收銷毀之。
    事  實
一、乙○○前於民國八十二年間因偽造有價證券案件，經本院以八十二年度訴字第二
    三一一號判處有期徒刑三年四月確定，又於八十四年間，復因詐欺案件，亦經本
    院以八十四年度訴字第二二六０號判處有期徒刑十月確定，嗣二案接續執行，並
    於八十七年四月十日因假釋付保護管束出監，惟其後又於八十八年間再因贓物及
    違反毒品危害防制條例等案件，經法院分別判處徒刑（嗣經本院以八十九年度聲
    字第三七六六號定應執行刑一年十一月）並撤銷上開假釋，而於八十八年十二月
    二十三日復行入監，且接續執行前開殘刑與應執行刑，乙○○嗣再於九十二年二
    月十八日因縮短刑期假釋出監（假釋期滿為九十二年七月十六日，為後揭犯行尚
    於假釋期間，不構成累犯）；其前已另因施用毒品案件，經依法院裁定送觀察勒
    戒後，認無繼續施用毒品之傾向，由臺灣臺中地方法院檢察署檢察官於八十七年
    十一月十六日以八十七年度偵緝字第五六四號為不起訴處分確定。復又於五年內
    ，再因施用毒品案件，經送觀察勒戒後，認有繼續施用傾向，經送強制戒治並起
    訴，嗣經本院於八十八年七月二十二日以八十八年度訴字第一一九六號判決施用
    第一級毒品處有期徒刑七月、施用第二級毒品處有期徒刑四月，應執行有期徒刑
    九月確定，並於八十九年六月九日執行強制戒治完畢；詎乙○○仍不知戒絕，復
    基於施用第二級毒品安非他命之概括犯意，自九十二年六月十二日十八時許，迄
    同年月十三日凌晨止，在臺中市○○路一二０巷二五號友人羅勝任住處，以將安
    非他命置於吸食過濾器內吸取其煙氣之方式，連續非法施用第二級毒品安非他命
    三次。又乙○○明知海洛因係毒品危害防制條例所管制之第一級毒品，不得非法
    持有，竟仍於九十二年六月十三日凌晨二時許，在前開臺中市○○路一二０巷二
    五號友人羅勝任住處，受其友人綽號「阿彬」之劉宏文（應於判決確定後，由檢
    察官另行依法偵辦）所寄託，非法持有劉宏文藏於手機電池盒內之第一級毒品海
    洛因壹包（驗後淨重０‧二六公克，包裝重０‧一二公克）。嗣乙○○於九十二
    年六月月十三日凌晨二時許，在前開臺中市○○路一二０巷二五號友人羅勝任住
    處前為警查獲，乙○○於員警發覺犯罪前，主動供承其持有海洛因，且交出內藏
    有前揭海洛因一包之手機而自首。之後，於警局內另由員警徵得其同意採集尿液
    送驗，安非他命因呈陽性反應，始偵悉上情。
二、案經臺中市警察局移送臺灣臺中地方法院檢察署檢察官暨檢察官自動檢舉偵查起
    訴。
    理  由
一、右開事實，業經被告乙○○於本院訊問時坦認不諱，而被告為警查獲後所採取之
    尿液，經送中山醫學大學附設醫院藥物濫用檢測中心檢驗結果，安非他命與甲基
    安非他命俱呈陽性反應，有該中心檢驗報告書乙份附卷可稽（見毒偵字第一八三
    四號卷第三四頁）。又被告所持有之白色粉末一包，經鑑驗後確係毒品海洛因（
    驗後淨重０．０五公克、包裝重０．三四公克），亦有法務部調查局九十二年八
    月二十二日調科壹字第一二００一三０七０號鑑驗通知書附卷可參（見毒偵字第
    一八三四號卷第四二頁），足見被告上開自白，確與事實相符，堪予採認。又被
    告其前已因施用毒品案件，經依法院裁定送觀察勒戒後，認無繼續施用毒品之傾
    向，由臺灣臺中地方法院檢察署檢察官於八十七年十一月十六日以八十七年度偵
    緝字第五六四號為不起訴處分確定。復又於五年內，再因施用毒品案件，經送觀
    察勒戒後，認有繼續施用傾向，經送強制戒治並起訴，嗣經本院於八十八年七月
    二十二日以八十八年度訴字第一一九六號判決施用第一級毒品處有期徒刑七月、
    施用第二級毒品處有期徒刑四月，應執行有期徒刑九月確定，並於八十九年六月
    九日執行強制戒治完畢，有不起訴處分書、起訴書及判決書各乙份在卷可憑（見
    毒偵字第一八三四號卷第二七頁至第三一頁），是被告確於五年內三犯施用毒品
    之罪行。綜此，本件事證已臻明確，被告施用毒品安非他命及非法持有毒品海洛
    因之犯行，均堪以認定。
二、按海洛因、安非他命分屬毒品危害防制條例第二條第二項第一款、第二款所指之
    第一級、第二級毒品，核被告乙○○所為，係犯毒品危害防制條例第十條第二項
    規定之施用第二級毒品罪及同法第十一條第一項之持有第一級毒品罪。被告所犯
    施用第二級毒品罪部分，其持有之低度行為，應為其施用之高度行為所吸收，不
    另論罪。被告先後多次施用第二級毒品安非他命之犯行，其時間緊接，犯罪構成
    要件相同，顯係基於概括犯意反覆為之，為連續犯，應依刑法第五十六條之規定
    論以一罪，並加重其刑。公訴意旨雖未敘及被告於九十二年六月十三日凌晨二時
    許遭查獲前有三次施用毒品安非他命之犯行，然與已起訴且經認定有罪部分有連
    續犯之裁判上一罪關係，自為起訴效力所及，本院應併予審論。另被告所犯前開
    二罪間，則屬犯意各別，罪名不同，應分論併罰之。再被告就其持有第一級毒品
    海洛因犯行部分，係在犯罪尚未被發覺前，即主動向員警坦認犯行，並交出扣案
    之毒品海洛因一包，進而接受本件裁判，此除經被告於本院供承在卷外，並有臺
    中市警察局少年警察隊刑事案件調查報告書犯罪事實欄之記載可憑（見臺中市警
    察局刑案偵查卷宗第一頁），被告就持有第一級毒品犯行部分符合自首之要件，
    應依刑法第六十二條前段之規定減輕其刑。另被告前於八十二年間曾因偽造有價
    證券案件，經本院以八十二年度訴字第二三一一號判處有期徒刑三年四月確定，
    又於八十四年間，復因懲治盜匪條例案件，亦經本院以八十四年度訴字第二二六
    ０號判處有期徒刑十月確定，嗣二案接續執行，並於八十七年四月十日因假釋付
    保護管束出監，惟其後又於八十八年間再因贓物及違反毒品危害防制條例等案件
    ，經法院分別判處徒刑（嗣經本院以八十九年度聲字第三七六六號定應執行刑一
    年十一月）並撤銷上開假釋，而於八十八年十二月二十三日復行入監，且接續執
    行前開殘刑與應執行刑，被告嗣再於九十二年二月十八日因縮短刑期假釋出監，
    有臺灣高等法院被告全國前案紀錄表在卷可參，其上開各罪均係接續執行而尚未
    執行完畢，且被告係於假釋期間為本件施用毒品犯行，此僅構成應否撤銷假釋原
    因，核尚與刑法累犯之要件不符（最高法院八十八年度台非字第三一四號判決參
    照），公訴人請依刑法第四十七條之規定加重其刑，容屬誤會，應併敘明。爰審
    酌被告為國校畢業，智識程度不高（見臺中市警察局少年警察隊偵訊筆錄教育程
    度欄），且有上揭事實欄所述之前科，素行不佳（見前開臺灣高等法院被告全國
    前案紀錄表），其前已因施用毒品犯行，分別經觀察勒戒及送強制戒治，竟故態
    復萌，復行施用毒品不輟，無視於毒品對於自身健康之戕害及明知海洛因係毒品
    危害防制條例所管制之第一級毒品，不得非法持有，猶蓄意違反國家對於杜絕毒
    品犯罪之禁令，惡性非輕，然被告犯後俱已坦承犯行，顯見其有深刻悔意之犯罪
    後態度等一切情狀，分別量處如主文所示之刑及定其應執行之刑，並均諭知易科
    罰金之折算標準。至扣案之白色粉末一包（驗後淨重０‧二六公克、包裝重０‧
    一二公克），經鑑識後既屬毒品海洛因，已如前述，應依毒品危害防制條例第十
    八條第一項前段之規定，併宣告沒收銷毀之。
據上論斷，應依刑事訴訟法第二百七十三條之一第一項、第二百九十九條第一項前段
，毒品危害防制條例第十條第二項、第十一條第一項、第二十條第三項前段、第十八
條第一項前段，刑法第十一條前段、第五十六條、第六十二條前段、第四十一條第一
項前段、第五十一條第五款，罰金罰鍰提高標準條例第二條，判決如主文。
本案經檢察官甲○○到庭執行職務。
中    華    民    國      九十三      年       一      月     七    日
                                臺灣臺中地方法院刑事第九庭
                                      法  官  陳 思 成
右正本證明與原本無異。
如不服本判決，應於判決送達後十日內向本院提出上訴狀，上訴於臺灣高等法院臺中
分院( 須附繕本 )。
                                      書記官
中    華    民    國      九十三      年       一      月     七    日
附錄論罪科刑法條
毒品危害防制條例第十條第二項
施用第二級毒品者，處三年以下有期徒刑。
毒品危害防制條例第十一條第一項
持有第一級毒品者，處三年以下有期徒刑、拘役或新台幣五萬元以下罰金。
